---
fontsize: 8pt
geometry: margin=1in
output:
  html_document: default
  pdf_document:
    latex_engine: xelatex
---

```{r, echo = FALSE}
setwd("/home/dcyr/Travail/Job/CV/")
loc <- "./logos/"
library(png)
library(jpeg)
library(grid)
linkedIn <- paste0(loc, "linkedIn.png")
mendeley <- paste0(loc, "mendeley.png")
reseachGate <- paste0(loc, "researchGate.png")
github <- paste0(loc, "github.png")
nrcan <- paste0(loc, "nrcan.jpg")
uqo <- paste0(loc, "uqo.jpg")
fsc <- paste0(loc, "fsc.png")
mcdef <- paste0(loc, "mcdef.png")
crsng <- paste0(loc, "crsng.jpg")
frqnt <- paste0(loc, "frqnt.png")
qs <- paste0(loc, "qs.jpg")

```

# Dominic Cyr, _PhD_

**Bio-informatique et statistiques -- Écologie -- Géomatique**  

cyr.dominic@gmail.com  
514-279-4865  

```{r, fig.width = 0.7, fig.height = 0.35, echo = FALSE}
logo <- readPNG(linkedIn)
grid.raster(logo)
```
([cliquez ici][002]) &nbsp;&nbsp;&nbsp;&nbsp;&nbsp; 
```{r, fig.width = 0.7, fig.height = 0.35, echo = FALSE}
logo <- readPNG(github)
grid.raster(logo)
```
([dcyr][001])  &nbsp;&nbsp;&nbsp;&nbsp;&nbsp; 
```{r, fig.width = 0.9, fig.height = 0.45, echo = FALSE}
logo <- readPNG(reseachGate)
grid.raster(logo)
```
([cliquez ici][004]) &nbsp;&nbsp;&nbsp;&nbsp;&nbsp; 


[001]: http://github.com/dcyr
[002]: https://ca.linkedin.com/in/dominic-cyr-8b729454
[003]: https://www.mendeley.com/profiles/dominic-cyr/
[004]: https://www.researchgate.net/profile/Dominic_Cyr

\ 

----------

\ 

À la suite d'une formation disciplinaire en biologie, ma production scientifique a principalement porté sur le transfert de connaissances sur la forêt boréale vers l'application en gestion des écosystèmes forestiers.

Je me consacre de plus en plus aux aspects techniques de ce défi, alors que mes collègues et moi-même cherchons à améliorer l'intégration et le transfert de nos connaissances vers les sphères décisionnelles à l'aide de la modélisation informatique.

Automatisation, traitement et analyses de gros volumes de données, *data pipelining* et visualisation constituent maintenant l'essentiel de mon travail. Celui-ci est effectué à l'aide d'une grande variété de logiciels *open source* ou propriétaires, en tâchant de ne jamais perdre de vue le contexte de gouvernance que nous cherchons à mieux informer.

\  



**Bilingue Français -- Anglais**

\  


*Pour bénéficier de la version complète de ce document avec hyperliens actifs, visitez <http://dominiccyr.ca>.


\  

----------



# Formation académique


### 2010

**Doctorat en sciences de l'environnement -- Université du Québec à Montréal**  

* Thèse: Cycle des feux, vieilles forêts et aménagement en forêt boréale de l’est du Canada.
* Supervision: Sylvie Gauthier, Service Canadien des Forêts, sylvie.gauthier@canada.ca

\  


### 2001

**Maîtrise en biologie -- Université du Québec à Montréal**  

* Mémoire: La place des forêts anciennes du nord de l’Abitibi dans une mosaïque régulée par les incendies forestiers.
* Supervision: Yves Bergeron, UQAM-UQAT, yves.bergeron@uqat.ca 

\  


### 1998

**Baccalauréat en biologie -- Université du Québec à Montréal**  

\  


----------



# Expérience professionnelle


### 2014 -- aujourd'hui


**Biologiste - Bio-informaticien**  
**[Ministère des Ressources Naturelles du Canada -- Service Canadien des Forêts][101]**  

```{r, fig.width = 2, fig.height = 0.7, echo = FALSE}
logo <- readJPEG(nrcan)
grid.raster(logo)
```


* Participation à un exercice de simulation pan-canadien de paysage forestier dans le cadre du projet [_Forest Change_][117].
    + Calage de la plate-forme de simulation [LANDIS-II][118].
    + Création d'un pont entre les différents modèles utilisés.
    + Post-traitement et visualisation des sorties de simulations.
* Maintenance de libraries de scripts et de résultats sur [GitHub][116].
* Analyses de séries temporelles et de patrons épidémiques d'insectes nuisibles communs au Canada.
* Évaluation de méthodes statistiques par simulation.
* Projections de la qualité d'habitats fauniques sensibles au climat.
    + Caribou forestier
    + Grive de Bicknell
    + Pic à dos noir
* Conception et exécution d'expériences de simulation visant à estimer le risque d'accident de rénération à la limite nordique des forêts attribuables.

Référence: Yan Boulanger, chercheur au Service Canadien des Forêts, yan.boulanger@canada.ca.   

\  


### 2010 -- 2014
  
**Chercheur post-doctoral**  
**[Université du Québec en Outaouais -- Institut des Sciences de la Forêt tempérée (ISFORT)][102]**  

```{r, fig.width = 1.5, fig.height = 0.5, echo = FALSE}
logo <- readJPEG(uqo)
grid.raster(logo)
```

* Évaluation des vulnérabilités et identification des stratégies d'adaptation face aux changements climatiques, en partenariat avec la communauté forestière du [Projet Le Bourdon][115] dans les Hautes-Laurentides.
* Mise en opération d'une plate-forme de simulation de paysage forestier centrée autour de LANDIS-II (simulations et *data pipelining*).

Référence: Frédérik Doyon, Professeur au département des sciences naturelles, Université du Québec en Outaouais, frederik.doyon@uqo.ca.

\  


### 2007 -- 2014
  
**Travailleur autonome**  
```{r, fig.width = 1.5, fig.height = 0.5, echo = FALSE}
logo <- readPNG(fsc)
grid.raster(logo)
```

* Auditeur / Expert technique - Certification environnementale
    + Norme FSC ([Forest Stewardship Council][103]) -- Auditeur responsable des critères et indicateurs environnementaux, normes Boréale et Grands-Lacs-St-Laurent, pour le compte de [QMI-SAI Global][106] et [SGS Canada][107].
* Révision externe de rapports d'audits pour [Rainforest Alliance -- Smartwood][108] et [QMI-SAI Global][106]
* Accompagnement des entreprises dans le processus de certification environnementale
    + Norme [FSC][103] - Clients: [Tembec inc.][109], [Produits Forestiers Arbec s.e.n.c][110], [Gestion Solifor inc.][111], [Kruger inc.][112], [Barrette-Chapais ltée][113] et [Coopérative Terra-Bois][114].
    + Norme [CarbonFix][104] - Client: [CO~2~ Environnement][105]


Références sur demande.

[101]: http://www.rncan.gc.ca/forets/
[102]: http://isfort.uqo.ca
[103]: https://en.wikipedia.org/wiki/Forest_Stewardship_Council
[104]: https://en.wikipedia.org/wiki/CarbonFix_Standard
[105]: http://co2environnement.com/
[106]: http://www.qmi-saiglobal.com/
[107]: http://www.sgs.ca/
[108]: http://www.rainforest-alliance.org/forestry/certification
[109]: http://www.tembec.com/
[110]: http://www.arbec.ca/
[111]: http://www.solifor.ca/
[112]: http://www.kruger.com/
[113]: http://www.barrette-chapais.qc.ca/
[114]: http://terra-bois.qc.ca/
[115]: http://notreforet.com/
[116]: https://github.com/
[117]: http://cfs.nrcan.gc.ca/publications?id=36344
[118]: http://www.landis-ii.org/

\  


----------



# Expérience technique



* Programmation scientifique
    + R (avancé)
    + SQL (intermédiaire)
    + Python (rudiments)
* Systèmes d'information géographique (avancé)
    + ArcGIS
    + GDAL
    + ...
* Bases de données relationnelles et autres
    + SQLite
    + MS Access
    + XML, JSON
* Statistiques
    + Analyses de survie (avancé)
    + Analyses multivariées (intermédiaire / avancé)
    + Réseaux Bayésiens (intermédiaire)
    + ...

\  


----------



# Formation continue



* Johns Hopkins' Bloomberg School of Public Health -- Coursera -- Spécialisation _Data Science_ 
    + 2015 - [Reproducible Research][205] ([Attestation][210])
    + 2014 - [Getting and Cleaning Data][201] ([Attestation][209])
    + 2014 - [The Data Scientist's Toolbox][202] ([Attestation][211])
    + 2013 - Computing for Data Analysis ([Attestation][208])
* Learn Code The Hard Way
    + 2014 - [Learn SQL The Hard Way][207]
* CodeAcademy
    + 2012 - [Introduction to Python][204]


[201]: https://www.coursera.org/course/getdata
[202]: https://www.coursera.org/course/datascitoolbox
[204]: http://www.codecademy.com/fr/tracks/python
[205]: https://www.coursera.org/learn/reproducible-research
[206]: https://www.coursera.org/specializations/jhu-data-science
[207]: http://sql.learncodethehardway.org/
[208]: https://www.coursera.org/maestro/api/certificate/get_certificate?course_id=970940
[209]: https://www.coursera.org/maestro/api/certificate/get_certificate?course_id=972582
[210]: https://www.coursera.org/maestro/api/certificate/get_certificate?course_id=973514
[211]: https://www.coursera.org/account/accomplishments/certificate/3AHUWV2AM2


\  


----------


# Publications avec comité de révision  
Plus d'info disponible sur
```{r, fig.width = 1, fig.height = 0.5, echo = FALSE}
logo <- readPNG(reseachGate)
grid.raster(logo)
```
([avec fichiers pdf][004]). 

* Boulanger _et al_. In press. [Stand-level drivers most important in determining boreal forest response to climate change][314]. Journal of Ecology.
* Taylor _et al_. 2017. [Rapid 21^st^ century climate change projected to shift composition and growth of Canada's Acadian Forest Region][313]. Forest Ecology and Management 405: 284-294.
* Boulanger _et al_. 2016 [Climate change impacts on forest landscapes along the Canadian southern boreal forest transition zone][312]. Landscape Ecology 32: 1415-1431.
* Cyr _et al_. 2016. [Quantifying fire cycle from dendroecological records using survival analyses][311]. Forests 7.
* Cyr _et al_. 2012. [The influence of landscape-level heterogeneity in fire frequency on canopy composition in the boreal forest of eastern Canada][301]. Journal of Vegetation Science 23: 140–150.
* Bélisle _et al_. 2011. [Fire Regime and Old-Growth Boreal Forests in Central Quebec, Canada : An Ecosystem Management Perspective][302]. Silva Fennica 45: 889– 908.
* Bergeron _et al_. 2010. [Will climate change drive 21st century burn rates in Canadian boreal forest outside of its natural variability: collating global climate model experiments with sedimentary charcoal data][303]. International Journal of Wildland Fire 19: 1127–1139.
* Cyr _et al_. 2010. [A simple Bayesian Belief Network for estimating the proportion of old-forest stands in the Clay Belt of Ontario using the provincial forest inventory][304]. Canadian Journal of Forest Research 40: 573–584.
* Senici _et al_. 2010. [Spatiotemporal variations of fire frequency in central boreal forest][305]. Ecosystems 13: 1227–1238.
* Cyr _et al_. 2009. [Forest management is driving the eastern North American boreal forest outside its natural range of variability][306]. Frontiers in Ecology and the Environment 7: 19–524.
* De Grandpré _et al_. 2009. Towards an ecosystem approach to managing the boreal forest in the North Shore region: Disturbance regime and natural forest dynamics. pp. 229–258 *In* [Ecosystem management in the boreal forest][307], *Éd.* S. Gauthier _et al_. Les Presses de l'Université du Québec.
* Leduc _et al_. 2009. Perspectives. pp. 519–526 *In* [Ecosystem management in the boreal forest][307], *Éd.* S. Gauthier _et al_. Les Presses de l'Université du Québec.
* Cyr _et al_. 2007. [Scale-dependent determinants of heterogeneity in fire frequency in a coniferous boreal forest of eastern Canada][308]. Landscape Ecology 22: 1325–1339.
* Bergeron _et al_. 2006. [Past, current, and future fire frequencies in Quebec’s commercial forests: implications for the cumulative effects of harvesting and fire on age-class structure and natural disturbance-based management][309]. Canadian Journal of Forest Research 36: 2737–2744.
* Cyr _et al_. 2005. [Are the old-growth forests of the Clay Belt part of a fire-regulated mosaic?][310] Canadian Journal of Forest Research 73: 65–73.

[301]: http://onlinelibrary.wiley.com/doi/10.1111/j.1654-1103.2011.01338.x/abstract
[302]: http://www.metla.fi/silvafennica/full/sf45/sf455889.pdf
[303]: http://www.publish.csiro.au/paper/WF09092
[304]: http://www.nrcresearchpress.com/doi/abs/10.1139/X10-025
[305]: http://link.springer.com/article/10.1007%2Fs10021-010-9383-9
[306]: http://www.esajournals.org/doi/abs/10.1890/080088
[307]: http://www.puq.ca/catalogue/themes/ecosystem-management-the-boreal-forest-1771.html
[308]: http://link.springer.com/article/10.1007%2Fs10980-007-9109-3
[309]: http://www.nrcresearchpress.com/doi/abs/10.1139/x06-177
[310]: https://www.researchgate.net/publication/237866291_Are_the_Old-Growth_Forests_of_the_Clay_Belt_Part_of_a_Fire-Regulated_Mosaic
[311]: http://doi.org/10.3390/f7070131
[312]: http://link.springer.com/article/10.1007/s10980-016-0421-7
[313]: http://www.sciencedirect.com/science/article/pii/S0378112717304127?via%3Dihub
[314]: http://onlinelibrary.wiley.com/doi/10.1111/1365-2745.12892/full
\  


----------


# Autres publications récentes

* Splawinski et al. 2017. Analyse du risque d'accident de rénénération en forêt boréale aménagée. Rapport remis au Ministère de la forêt, de la faune et des parcs du Québec.
* Doyon _et al_. 2012. [Avis scientifique sur l’impact des changements climatiques sur les forêts de l’Outaouais et l’adaptation du secteur forestier][402]. Rapport de l’Institut des Sciences de la Forêt tempérée (UQO), Ripon, 95 pp. + 5 annexes.
* Doyon _et al_. 2011. [Évaluation des vulnérabilités du secteur forestier dans les Hautes-Laurentides face aux impacts biophysiques des changements climatiques][401]. IQAFF, Ripon, Qc. 79p.

[401]: http://isfort.uqo.ca/sites/isfort.uqo.ca/files/fichiers/publications_ISFORT/evaluation_des_vulnerabilites_du_secteur_forestier_dans_les_hautes-laurentides_face_aux_impacts_biophysiques_d.pdf
[402]: http://isfort.uqo.ca/sites/isfort.uqo.ca/files/fichiers/publications_ISFORT/avis_scientifique_sur_l_impact_des_changements_climatiques_sur_les_forets_de_l_outaouais_et_l_adaptation_du_secteur_forestier.pdf


\  


----------



# Bourses et distinctions


### 2012 -- 2014

Bourse de recherche post-doctorale  
[CRSNG-CREATE/FONCER][503]  
[Programme de la Modélisation de la complexité en forêt][501]  
```{r, fig.width = 1, fig.height = 0.5, echo = FALSE}
logo <- readJPEG(crsng)
grid.raster(logo)
```
```{r, fig.width = 1, fig.height = 0.5, echo = FALSE}
logo <- readPNG(mcdef)
grid.raster(logo)
```

\  


### 2010 -- 2012

Bourse de recherche post-doctorale  
[Fonds de Recherche Nature et Technologies][502]  
```{r, fig.width = 1.5, fig.height = 0.5, echo = FALSE}
logo <- readPNG(frqnt)
grid.raster(logo)
```

\  


### 2009

Travaux de recherche sélectionnés parmi [Les 10 découvertes de l'année 2009 au Québec][504] selon [Québec
Science][505].  
Cyr _et al_. 2009. [Forest management is driving the eastern North American boreal forest outside its natural range of variability][306]  
```{r, fig.width = 1, fig.height = 0.7, echo = FALSE}
logo <- readJPEG(qs)
grid.raster(logo)
```
\  


### 2001 -- 2003

Bourse d’excellence institutionnelle pour les étudiantes, étudiants de maîtrise et de doctorat. 

[501]: http://www.mcf.uqam.ca/
[502]: http://www.frqnt.gouv.qc.ca/accueil
[503]: http://www.nserc-crsng.gc.ca/Professors-Professeurs/Grants-Subs/CREATE-FONCER_fra.asp
[504]: http://www.quebecscience.qc.ca/les-10-decouvertes-2009/epreuve-du-feu
[505]: http://www.quebecscience.qc.ca/accueil

\  



----------



# Bénévolat et engagement communautaire

### 2017 -- aujourd'hui

Membre du Conseil d'administration [Collège Saint-Sacrement][601]  
Établissement privé d'enseignement au secondaire, Terrebonne  


* Définition des enjeux et orientations stratégiques  
* Approbation des programmes et budgets  
* Embauche et encadrement du directeur général  
* Assurer la perennité du Collège  
    + Gestion de risque  
    + Réputation et viabilité du Collège 
* Maintien et développement des réseaux dans la communauté  


\  


### 2006 -- aujourd'hui

Membre de la Corporation du [Collège Saint-Sacrement][601]  
Établissement privé d'enseignement au secondaire, Terrebonne

* Réception des états financiers et du rapport de la direction du Collège
* Élection du Conseil d'administration

\  


### 2005 -- 2009

Animation du laboratoire d'Yves Bergeron à l'UQAM 

* Planification et animation des réunions de labo  

\  


### 1994 -- 1996

Entraîneur d'athlétisme - [Collège Saint-Sacrement][601]  

* Entraîneur certifié - Athlétisme (Course de demi-fond)
* Planification et supervision des entraînements de coureurs de demi-fond âgés de 12 à 17 ans 


[601]: http://www.collegesaintsacrement.qc.ca/



----------


Document mis à jour le `r Sys.Date()`.
